# 请教老师：合并抵消问题

提问人：595699395 时间：2020-06-07 12:36:00
借：投资收益
少数股东损益
未分配利润-年初
贷：未分配利润-向股东分配、盈余公积
未分配利润-年末
该笔分录我理解为投资收益是抵消权益法中调整的投资收益，在合并主体角度看不存在要抵消，少数股东损益是要在利润表体现，但少数股东的权益已经通过股东权益反映，要贷记未分配利润
可为什么要做一笔借：未分配利润-年初 贷：未分配利润-年末呢？

回答人：chenyiwei
借记年初未分配利润是为了延续上年度抵销分录东对本期年初未分配利润的影响，确保各年度合并报表之间数字勾稽；贷记年末未分配例如你只是这笔分录的平衡数，最终合并权益变动表中的期末未分配利润仍然是按照常规方式，用表内运算公式计算出来的。